# 请问各位专家关于合同能源管理问题，谢谢！

提问人：jdsujinqi 时间：2011-08-20 23:50:10
请问各位专家有没有关于合同能源管理模式下如何进行收入确认的规定？谢谢！

回答人：chenyiwei
请先搜索一下本版面上之前的讨论。对于目前较为常见的“节能收益分享型”合同能源管理，一般是作为租赁或者BOT模式进行会计处理。对于租赁模式，应区分节能设施投入上的主要风险和报酬是否已经转移给用能单位，来判断属于融资租赁还是经营租赁。据说这个问题财政部会计司最近一段时间也在调研。